臺灣高等法院高雄分院刑事判決　　　　 94年度上訴字第482號
上　訴　人
即　被　告　甲○○
選任辯護人　許清連　　律師
　　　　　　李佳冠　　律師
上列上訴人因違反毒品危害防制條例案件，不服臺灣高雄地方法
院93年度訴字第3369號中華民國94年3 月22日第一審判決（起訴
案號：臺灣高雄地方法院檢察署93年度偵字第16926 號），提起
上訴，本院判決如下：
     主  文
上訴駁回。
    事  實
一、甲○○明知甲基安非他命經行政院衛生署公告為第二級毒品
    ，未經許可，不得持有、販賣，竟意圖販賣營利，基於販入
    後再販出第二級毒品甲基安非他命以營利之犯意，於民國（
    以下同）93年8 月23日某時，在高雄市○鎮區○○路、復興
    路附近某棟大樓5 樓之3 號內，以每臺兩【1 臺斤（600 公
    克）為16臺兩，故每臺兩為37點5 公克】新臺幣（下同）3
    萬5,000 元之價格，向姓名年籍均不詳、綽號「財仔」之成
    年男子，販入甲基安非他命90公克，並交付現金8 萬5,000
    元。又甲○○取得上開毒品後，除部分留供己用外，旋於高
    雄市前鎮區○○○路206 號8 樓之3 居住處，用其所有電子
    磅秤1 臺及空夾鏈袋10個，將其餘甲基安非他命（驗前毛重
    合計85.5公克，驗後毛重合計85.4公克）分裝為9 包【分用
    2 個中型夾鏈袋、7 個小型夾鏈袋包裝，包裝後復將該9 包
    毒品合裝於1 大型夾鏈袋內】，伺機販售予不特定人牟利。
    嗣於93年8月27日22時20分許，甲○○駕駛車牌號碼ZP-0569
    號自小客車搭載少年蔡宗霖、張祥源，行經高雄市苓雅區○
    ○○路及凱旋路口時，為警查獲，當場於前開汽車內扣得第
    二級毒品甲基安非他命（驗前毛重合計85.5公克，驗後毛重
    合計85.4公克）；其所有供販賣第二級毒品甲基安非他命所
    用之外包裝夾鏈袋10個【含裝有第二級毒品甲基安非他命之
    外包裝夾鏈袋2 個（中型）、7 個（小型）；及將前開9 包
    毒品合裝1 袋之大型外包裝夾鏈袋袋1 個】、電子磅秤1 臺
    、空夾鏈袋11包（合計595 個）、裝毒品盒1 盒，因而查知
    上情。
二、案經高雄市政府警察局苓雅分局移送臺灣高雄地方法院檢察
    署檢察官偵查起訴。
    理  由
一、訊之上訴人甲○○否認有何販賣第二級毒品甲基安非他命犯
    行，辯稱：我自被查獲前2 、3 月起，即每日施用第二級毒
    品甲基安非他命1 公克，而被查獲之毒品係供自己施用，並
    非供販賣之用，至於電子磅秤及空夾鏈袋部分，係因以前施
    用過量，為防止施用過量情形發生，才用以分裝施用云云。
    惟查：
（一）93年8 月27日22時20分許，上訴人甲○○駕駛車牌號碼ZP
      ─0569號自用小客車搭載少年蔡宗霖、張祥源，行經高雄
      市苓雅區○○○路及凱旋路口時，為警查獲，當場於前開
      汽車內扣得第二級毒品甲基安非他命（驗前毛重合計85.5
      公克，驗後毛重合計85.4公克）【含裝有第二級毒品甲基
      安非他命之外包裝夾鏈袋2 個（中型）、7 個（小型）；
      及將前開9 包毒品合裝1 袋之大型外包裝夾鏈袋袋1 個】
      、電子磅秤1 臺、空夾鏈袋11包（合計595 個）、裝毒品
      盒1 盒等物，並有搜索筆錄、扣押物品收據、扣押物品目
      錄表及相片附警訊卷可參（見警訊卷第9 頁至第14頁、第
      32頁至第38頁）。另扣案晶體經送驗後，確含有甲基安非
      他命成分之事實，此亦有高雄醫學大學附設中和紀念醫院
      93年11月9 日檢驗報告附偵查卷可稽（見偵查卷第68頁）
      ，以上事實為上訴人甲○○所不爭執，此部分自堪認為真
      實。
（二）上訴人甲○○雖辯稱購買之毒品安非他命是要供自己施用
      云云，惟一般情形，施用毒品者不論購買毒品多寡，是按
      平日之施用量，酌量取用毒品施用，一般應無為求分裝施
      用，而自備空夾鏈袋、磅秤秤重分裝之必要；再者，毒品
      乃係高價之物，購買該毒品施用者，似無準備大量之小型
      夾鏈袋，於購得之後自行分裝為多數小包，以使毒品沾染
      、殘留於分裝袋上，而徒增浪費之理。又上訴人甲○○自
      承自78年間起至被查獲時止，即陸陸續續施用第二級毒品
      甲基安非他命迄今，期間曾因入監服刑、勒戒、戒治或斷
      癮，而終止施用等語（見原審卷第125 頁第1 行以下），
      顯見上訴人甲○○並非初次施用毒品，於查獲前應已有施
      用第二級毒品甲基安非他命之經驗、習慣，且施用期間並
      非短暫，是依施用毒品之期間、經驗而言，其應足可瞭解
      自身施用毒品之界限，控制施用量，而酌量取用毒品，豈
      有以空夾鏈袋分裝施用之必要，反而徒增浪費。況因每人
      每日施用第二級毒品甲基安非他命超過1 公克，即有致命
      可能之事實，有法務部調查局92年12月8 日調科壹字第09
      200414030 號函附原審卷可參（見原審卷第86頁），顯見
      每人每日可施用第二級毒品甲基安非他命之重量不多，而
      該施用毒品重量並非大到須以電子磅秤秤重方能區分，上
      訴人甲○○已施用毒品多年，於取用毒品施用時，當可約
      略得知其目前施用毒品之多寡，自行斟酌控制之，亦無以
      精密之電子磅秤仔細秤其重量之必要，是其電子磅秤及大
      量夾鏈袋應是為備供販賣毒品秤量分裝之用。
（三）又證人即少年蔡忠霖於警訊中陳稱：「（問：甲○○有無
      販賣毒品﹖你是否知道﹖）答：有的，知道」等語（見93
      年8 月28日警訊筆錄），上訴人甲○○及辯護人對少年蔡
      忠霖之前述陳述亦均不爭執，可見上訴人甲○○以前應有
      販賣毒品情事，其此次購入大量安非他命應有營利販賣之
      意圖甚明。
（四）另上訴人甲○○雖辯陳：扣案之空夾鏈袋、電子磅秤係「
      財仔」贈送、借用云云（見原審卷第122 頁第6 行以下）
      ，惟上訴人已於偵查及原審調查中陳稱：扣案之空夾鏈袋
      、電子磅秤為我的等語（見偵查卷第33頁倒數第3 行以下
      、原審卷第49頁第6 行以下），是該扣案之空夾鏈袋、電
      子磅秤等物，應屬上訴人甲○○所有，已可認定。
（五）又上訴人甲○○係外出時被查獲，當時計扣得甲基安非他
      命9 包（其中2 包係以中型夾鏈袋包裝、其中7 包係以小
      型夾鏈袋包裝）及空夾鏈袋、電子磅秤等物，而依警方查
      獲後之秤重照片所示（詳警訊卷第38頁左上方照片及下方
      2 張照片），該以中型夾鏈袋包裝之第二級毒品甲基安非
      他命有2 包，其重量均超過30公克，又以小型夾鏈袋包裝
      之第二級毒品甲基安非他命7 包，重量亦超過12公克，此
      已與分裝施用之狀態不符，是上訴人甲○○辯稱分裝是為
      要施用云云，實難採信。
    綜上所述，因本件查獲之安非他命數量非少，復有電子磅秤
    及大量夾鏈袋，按諸一般觀念，電子磅秤及夾鏈袋應屬販毒
    者備為秤量及分裝之器物，一般施用毒品者，僅需按其平日
    施用量，逐漸取出毒品施用即可，實無分裝之必要，再參以
    第二級毒品甲基安非他命物稀價貴，政府懸為禁令，茍無利
    可圖，亦無甘冒重典而隨身攜帶大量毒品之理，由上訴人甲
    ○○已將購得之第二級毒品甲基安非他命分裝為9 包觀之，
    應認上訴人甲○○購入大量第二級毒品甲基安非他命，其顯
    係意圖販賣營利而購入大量安非他命毒品，應可認定，上訴
    人甲○○所辯係要施用才購入買多才便宜云云，無非係卸責
    之詞，不足採信，其犯行已堪認定。
二、查甲基安非他命分係毒品危害防制條例第2 條第2 項第2 款
    所稱之毒品。上訴人甲○○販賣第二級毒品【販賣毒品罪，
    並不以販入之後復行賣出為構成要件，祇須以營利為目的將
    毒品販入或賣出，有一於此，其犯罪即經完成，是行為人基
    於營利之意思販入第二級毒品，雖未及販出即被查獲，仍該
    當販賣第二級毒品罪】，核其所為，係犯毒品危害防制條例
    第4 條第2 項之販賣第二級毒品罪。上訴人甲○○持有安非
    他命行為，本應論以持有之罪，惟其持有之低度行為應為販
    賣之高度行為所吸收，不另論罪。
三、原審就上訴人甲○○販賣安非他命部分，適用毒品危害防制
    條例第4 條第2 項、第18條第1 項前段、第19條第1 項，刑
    法第11條、第37條第2 項規定，並審酌上訴人甲○○販賣第
    二級毒品，危害社會治安，並戕害國民身心健康，惡性非輕
    ，惟念其第二級毒品尚未販出，其欲出售而持有之第二級毒
    品安非他命數量非少等一切情狀，量處有期徒刑8 年，並依
    其販賣第二級毒品之犯罪性質認有褫奪公權之必要，併予宣
    告褫奪公權4 年，並說明扣案之第二級毒品甲基安非他命（
    驗前毛重合計85.5公克，驗後毛重合計85.4 公 克），係屬
    毒品，有高雄醫學大學附設中和紀念醫院前開檢驗報告可參
    ，應依毒品危害防制條例第18條第1 項前段之規定，均沒收
    銷燬之（至於鑑驗耗損之毒品部分，因已滅失，則毋庸再予
    宣告沒收），又說明其所有包裝第二級毒品甲基安非他命所
    用之外包裝夾鏈袋10個【含裝有第二級毒品甲基安非他命之
    外包裝夾鏈袋2 個（中型）、7 個（小型）；及將前開9 包
    毒品合裝1 袋之大型外包裝夾鏈袋袋1 個】，因毒品危害防
    制條例第18條第1 項前段規定，得諭知沒收並銷燬之者，以
    查獲之毒品及專供製造或施用毒品之器具為限，並不及於毒
    品之外包裝；而毒品外包裝既係用於包裹毒品，防其裸露、
    潮濕，便於攜帶販賣，亦係供販賣毒品所用之物（見最高法
    院92年度臺上字第1288號判決意旨），是該外包裝部分，自
    應依毒品危害防制條例第19條第1 項之規定宣告沒收之；另
    其所有電子磅秤1 臺、空夾鏈袋11包（合計595 個）、裝毒
    品盒1 盒，亦屬供販賣毒品所用之物，自應依毒品危害防制
    條例第19條第1 項之規定宣告沒收之理由。經核原判決此部
    分認事用法並無不合，量刑亦屬適當，上訴人甲○○上訴否
    認販賣毒品，為無理由，應予駁回。
據上論斷，應依刑事訴訟法第368條，判決如主文。
本案經檢察官陳新慶到庭執行職務。
中　　華　　民　　國　　94　　年　　5 　　月　　17　　日
                  刑事第六庭    審判長法  官  王憲義
                                      法  官  范惠瑩
                                      法  官  張盛喜
以上正本證明與原本無異。
如不服本判決應於收受本判決後10日內向本院提出上訴書狀，其
未敘述上訴理由者，並得於提起上訴後10日內向本院補提理由書
狀（均須按他造當事人之人數附繕本）「切勿逕送上級法院」。
中　　華　　民　　國　　94　　年　　5 　　月　　18　　日
　　　　　　　　　　　　　　　　　　　書記官  楊茱宜
附錄本判決論罪科刑所依據之法條：
毒品危害防制條例第4條
　製造、運輸、販賣第一級毒品者，處死刑或無期徒刑；處無期
  徒刑者，得併科新臺幣1,000萬元以下罰金。
　製造、運輸、販賣第二級毒品者，處無期徒刑或7 年以上有期
  徒刑，得併科新臺幣700 萬元以下罰金。
　製造、運輸、販賣第三級毒品者，處5 年以上有期徒刑，得併
  科新臺幣500 萬元以下罰金。
　製造、運輸、販賣第四級毒品者，處3 年以上10年以下有期徒
  刑，得併科新臺幣300 萬元以下罰金。
　製造、運輸、販賣專供製造或施用毒品之器具者，處1 年以上
  7 年以下有期徒刑，得併科新臺幣100 萬元以下罰金。
　前五項之未遂犯罰之。
